【裁判字號】    98,交聲,12
【裁判日期】    980907
【裁判案由】    違反道路交通管理處罰條例聲明異議
【裁判全文】
福建金門地方法院交通事件裁定          98年度交聲字第12號
原處分機關  金門縣公路監理所
異  議  人  甲○○
上列異議人即受處分人因違反道路交通管理處罰條例案件，對於
金門縣公路監理所於中華民國98年6月5日所為之處分（金監裁字
第裁36-C00000000號裁決書），聲明異議，本院裁定如下：
    主  文
異議駁回。
    理  由
一原處分意旨係以：異議人即受處分人甲○○於民國98年4月11
  日下午5時4分許，駕駛牌照5712-KD號汽車（下稱系爭汽車）
  ，沿臺北縣淡水鎮○○路○段往捷運站方向行駛，行經中正路
  一段6巷口時闖紅燈，為臺北縣政府警察局淡水分局中正路派
  出所員警當場攔停舉發，嗣異議人就本件違規於應到案日即98
  年4月26日前之同年月21日提出申訴，經調查結果，仍認異議
  人確有前開違規行為，乃依道路交通管理處罰條例第53條第1
  項、第63條第1項規定，於98年6月5日以金監裁字第裁
  36-C00000000號違反道路交通管理事件裁決書裁處受處分人(一)
  罰鍰新臺幣（下同）2,700元，並記違規點數3點，罰鍰限於98
  年7月5日前繳納(二)上開罰鍰逾期不繳納者，自98年8月6日起提
  高為5,400元等語。
二異議意旨略以：異議人並沒有闖紅燈，員警舉發交通違規應提
  出證據等語，並提出案發當時車上乘客Anthony Wong與
  Agnes Goh之信函2件為證。
三按汽車駕駛人，行經有燈光號誌管制之交岔路口闖紅燈而於期
  限前到案聽候裁決者，處罰鍰2,700元並記違規點數3點，逾越
  應到案期限60日以上繳納罰鍰者，罰鍰金額則提高為5,400元
  ，道路交通管理處罰條例第53條第1項、第63條第1項第3款、
  違反道路交通管理事件統一裁罰基準表分別定有明文。
四經查：
(一)證人即舉發員警乙○○於本院98年7月27日調查期日時結證稱
  ：異議人於案發時駕駛系爭汽車，沿臺北縣淡水鎮○○路○段
  往捷運站方向行駛，於行經中正路一段6巷口時闖紅燈，異議
  人當時未減速即駛越路口，遭原站在中正路一段6巷內之員警
  攔停時尚在轉頭與車上乘客談話等語明確，而乙○○雖為本件
  舉發人，惟其所述前開舉發經過，尚無違反經驗或論理法則之
  處，且遍查本件卷存證據資料，亦無任何積極證據足以證明其
  所述係虛偽不實，或可彈劾其證言憑信性之其他證據存在，自
  不得僅因其為開單舉發之員警，即遽予否定其目擊陳述之可信
  性；何況與異議人間素昧無仇隙之乙○○，除執行公務時受有
  行政懲處之監督外，其到庭具結作證，亦係以刑事責任擔保其
  證言之真實性，參照卷附之現場圖1張、照片2張所示案發地交
  通號誌設置情形，堪認異議人確有於上述時地闖紅燈之違規事
  實無誤。
(二)本件異議人駕車行經有燈光號誌管制之交岔路口而闖紅燈之交
  通違規行為，如有監視錄影器錄影或拍照存證之物證資料，固
  可逕行提出勘驗，以免除不必要之爭議，然員警執行交通勤務
  ，法律並未要求就任何違規事項均必須錄影或拍照存證，此觀
  道路交通管理處罰條例第7條之2對駕駛人闖紅燈或平交道等行
  為規定當場不能或不宜攔截舉發之情況下，可逕行舉發即明，
  且因此等違規情事均發生於一剎那間，除非恰有適當之錄影照
  相設備，否則要求值勤警員或舉發機關統應錄影或拍照為證，
  顯然不足以制止違規並兼顧維持交通秩序之勤務需求，故得認
  員警舉發錯誤或故意構陷之佐證，尚難以舉發員警無法提出違
  規之錄影或照片，即認其所述不可採信，否則於未裝設科學儀
  器之路段，豈非便任令駕駛人恣意違規，其理誤謬甚明。
(三)異議人自承其所提出信函2件，分別為居住在香港地區、新加
  坡之Anthony Wong與Agnes Goh所書寫，各該撰述人顯然無法
  傳喚到庭查證其當時是否在車上目睹案發經過及書信內容之真
  實信，復不能以具結方式擔保其書面陳述之憑信性，即難採為
  異議人有利之證據，何況異議人於異議狀中聲稱：「本人甲○
  ○於4/11日下午5點許駕車行經於淡水中正路上，車內搭載著
  4/10剛從新加坡及香港來台遊玩的親戚3人及母親1人，我的車
  子緩慢地行駛在路上，讓剛從國外來台的親戚欣賞淡水的景色
  ，一路上也同時介紹著台灣的美讓他們知悉，突然一輛警用機
  車在路上攔下我的車………」，核與前開證人乙○○稱攔停異
  議人當時異議人尚在轉頭與車上乘客講話之證詞相符，異議人
  並於本件調查時稱：「我沒有看到當時的號誌是紅燈」（本院
  卷第23頁），可見異議人當時忙與車上乘客交談及欣賞車窗外
  景色，疏未注意到燈號之變換，交談熱絡之乘客更無注意之可
  能，則渠礙於情誼附和異議人之辯解概可想見，自亦不足以證
  明案發時路口之號誌狀態。
五綜上所述，異議人於首揭時地既有闖紅燈之違規事實，原處分
  機關依前揭道路交通管理處罰條例第53條第1項、第63條第1項
  第3款及違反道路交通管理事件統一裁罰標準表，裁處異議人
  (一)罰鍰2,700元，並記違規點數3點，罰鍰限於98年7月5日前繳
  納(二)上開罰鍰逾期不繳納者，自98年8月6日起提高為5,400 元
  ，並無不當，異議人徒以前開情詞異議，為無理由，應予駁回
  。
據上論斷，應依道路交通管理處罰條例第87條第2項、道路交通
案件處理辦法第19條，裁定如主文。
中    華    民    國    98    年     9     月    7    日
                      交通法庭  法  官  許  嘉  容
以上正本係照原本作成。
如不服本裁定應於送達後5日內向本院提出抗告狀。
                                書記官   陳  添 發
中    華    民    國    98    年    9     月    8     日


司法院資訊處製作；財團法人民間司法改革基金會備份。
